臺灣高雄地方法院民事裁定　九十年度訴字第二七八一號
　　原　　　告　甲○○
　　被　　　告　乙○○
　　法定代理人　夏長安
右當事人間請求損害賠償事件，本院裁定如左：
    主      文
原告之訴駁回。
訴訟費用由原告負擔。
    事實及理由
一、原告起訴主張略以：民國八十八年二月九日十二時許，原告在高雄市籍之『祥滿
    春十七號』漁船作業，因該船二副即被告乙○○嫌原告工作怠慢，乃以釣魚鉤子
    打傷原告頭頂部；同日午後，船長要原告服藥，被告乙○○又以鐵棒打斷原告小
    腿，此後，被告乙○○、訴外人陳坤霖及許順衷（陳坤霖及許順衷因刑事部分，
    經本院判決無罪，該附帶民事訴訟部分，亦遭駁回，故未移送民庭）幾乎每天均
    毆打原告。八十八年五月初，訴外人許順衷毆打原告耳部，致原告雙耳畸形，喪
    失大部分聽力，經診治後，現已殘廢，完全喪失勞動能力，且原告長期遭受毒打
    、虐待，返回大陸後，精神異常，為此爰依臺灣地區民法第一百八十四條、第一
    百九十三條、第一百九十五條及相關規定，請求被告連帶賠償醫療費美金（下同
    ）一千八百元、收入損失七萬三千三百二十元、增加生活需要二千六百元及慰撫
    金（含原告及其親屬）二萬元【原告附帶民事訴訟起訴狀中之被告臺灣強登漁業
    公司部分，依原告起訴所附之『自願報到書』觀之，應指強登國際企業有限公司
    ，因該被告亦經本院刑事庭以更正裁定移送民事庭，故本件亦列其為被告】。
二、按『在大陸地區製作之文書，經行政院設立或指定之機構或委託之民間團體驗證
    者，推定為真正』，臺灣地區與大陸地區人民關係條例（下稱兩岸人民關係條例
    ）第七條定有明文。查本院八十八年度訴字第一九六八號傷害致死等案件刑事訴
    訟程序中，原告於八十八年（即西元一九九九年）十二月一日，具狀提起附帶民
    事訴訟，並提出授權委託書，委任訴外人劉安穎、廖真勇（均為大陸地區人民）
    為訴訟代理人，因原告為大陸地區人民，而上開起訴狀、授權委託書均於大陸地
    區製作，在原告未提出公證書、並經財團法人海峽交流基金會（下稱海基會）認
    證下，本院乃通知原告、劉安穎及廖真勇於文到後三十日內補正該文件，並經海
    基會九十年十月三十一日、十一月七日分別以海惠（法）字第○二○三七五號
    、○二○七八二號函通知在案，而該函分別於九十一年一月十四日送達原告、於
    九十年十一月十四日送達劉安穎、廖真勇，有海基會九十一年七月二十九日、七
    月二十二日海惠（法）字第○二一四二四號、○二○七四九號函及掛號郵件查
    詢單在卷可稽，由於原告、劉安穎及廖真勇逾三十日未補正，則依兩岸人民關係
    條例第七條之規定意旨，上開起訴狀、授權委託書即不得推定為真正，在無具體
    事證足資認定原告確曾提起附帶民事訴訟，並委任劉安穎、廖真勇為訴訟代理人
    下，應認原告提起附帶民事訴訟不合法（最高法院八十七年度臺抗字第一八四號
    裁定意旨參照），且未委任劉安穎及廖真勇為訴訟代理人（本院於當事人欄未列
    劉安穎、廖真勇為訴訟代理人）。
三、依民事訴訟法第二百四十九條第一項第六款、第九十五條、第七十八條，裁定如
    主文。
中　　　華　　　民　　　國　　九十一　　年　　　八　　　月　　　十三　　日
                                  台灣高雄地方法院民事第一庭
~B法　　　官　方百正
右為正本係照原本作成。
如不服本裁定應於送達後十日內向本院提出抗告狀。
中　　　華　　　民　　　國　　九十一　　年　　　八　　　月　　　十三　　日
~B法院書記官　蔡雅萍
